【裁判字號】    90,易,1720
【裁判日期】    900821
【裁判案由】    偽造文書
【裁判全文】
臺灣桃園地方法院刑事判決                          九十年度易字第一七二號
    公  訴  人  臺灣桃園地方法院檢察署檢察官
    被      告  甲○○
右列被告因偽造文書案件，經檢察官提起公訴（九十年度偵字第一五九一號），本院
判決如左：
        主  文
甲○○偽造署押，足以生損害於公眾及他人，累犯，處有期徒刑貳月，如易科罰金，
以參佰元折算壹日。
台北市政府警察局中山分局中山二派出所警訊筆錄、康興民口卡片影本、台北市政府
警察局中山分局查獲涉嫌毒品危害防治條例毒品初步鑑驗報告書、夜間詢問同意書、
權利告知書及逕行逮捕通知書上偽簽之「康興民」署名及指印各一枚；臺灣桃園地方
法院檢察署偵訊筆錄上偽簽「康興民」之署名一枚均沒收。
        事  實
一、甲○○於民國八十四年間因侵占案件，經臺灣高等法院以八十五年上訴字第一九
    四八號判決有期徒刑八月確定，於八十六年四月三十日，縮刑假釋期滿執行完畢
    ；又因違反麻醉藥品管理條例案件，經本院以八十五年度易字第五二四一號判決
    判處有期徒刑四月，並於八十六年六月二日經台灣高等法院以八十六年度上易字
    第二八八三號判決駁回上訴確定，於八十七年二月二十四日執行完畢。詎竟不知
    悔改，復於九十年（起訴書誤載為八十九年）一月十二日十六時五十分許，因涉
    嫌施用毒品及幫助施用毒品案件（另案審理），在桃園縣八德市○○路五五○號
    前，為台北市政府警察局中山分局據報循線查獲時，竟意圖逃避刑事追訴，冒用
    其兄「康興民」之名應訊，在台北市政府警察局中山分局中山二派出所內，於警
    訊筆錄、「康興民」口卡片影本、台北市政府警察局中山分局查獲涉嫌毒品危害
    防治條例毒品初步鑑驗報告書、夜間詢問同意書、權利告知書、逕行逮捕通知書
    等文件上偽簽「康興民」署名及按指印各一枚；及於臺灣桃園地方法院檢察署偵
    訊時，在偵訊筆錄上偽簽「康興民」之署名，足以生損害於康興民及檢警機關偵
    辦案件之正確性。嗣於九十年二月二日，甲○○於有偵查犯罪權限之機關，未發
    覺前述偽造署押罪前，具狀向臺灣桃園地方法院檢察署自首犯罪，進而接受本件
    裁判。
二、案經甲○○自首由臺灣桃園地方法院檢察署偵查起訴。
       理  由
一、訊據被告甲○○對右揭事實坦承不諱，並有台北市政府警察局中山分局警訊筆錄
    、康興民口卡片影本、台北市政府警察局中山分局查獲涉嫌毒品危害防治條例毒
    品初步鑑驗報告書、夜間詢問同意書、權利告知書、逕行逮捕通知書、臺灣桃園
    地方法院檢察署偵訊筆錄及內政部警政署刑事警察局九十年二月十九日９０刑紋
    字第一九九六九號鑑驗書附卷可稽。事證明確，被告犯行，可以認定。
二、核被告所為，係犯刑法第二百十七條第一項之罪，其先後多次冒用「康興民」名
    義在事實欄所載之文書上簽名及按指印，係利用同一機會，在同一時地就同一犯
    罪構成事實，本單一犯意接續進行，以實現一犯罪構成要件之單一行為，為接續
    犯，應以一罪論。又查：被告犯罪後，在有偵查犯罪權限之機關，未發覺前述偽
    造署押罪前，於九十年二月二日具狀向臺灣桃園地方法院檢察署自首犯罪，有蓋
    用桃園地方法院檢察署收循狀字第二九三號九十年二月二日戳記之刑事聲請狀一
    紙可按。為對於未發覺決之犯罪自首接受裁判，應依刑法第六十二條前段之規定
    ，減輕其刑。末查：被告於民國八十四年間因侵占案件，經臺灣高等法院以八十
    五年上訴字第一九四八號判決有期徒刑八月確定，於八十六年四月三十日，縮刑
    假釋期滿執行完畢；又因違反麻醉藥品管理條例案件，經本院以八十五年度易字
    第五二四一號判決判處有期徒刑四月，並於八十六年六月二日經台灣高等法院以
    八十六年度上易字第第二八八三號判決駁回上訴確定，於八十七年二月二十四日
    執行完畢。有臺灣高等法院被告全國前案紀錄表一紙可稽。茲於五年內再犯本件
    有期徒刑以上之罪，為累犯，應依法加重其刑。刑有加重及減輕者，先加後減。
    爰酌被告犯罪之動機係為避警查緝、目的、手段、品行、智識程度、所生危害及
    犯罪後坦承之態度等一切情狀，量處如主文所示之刑，並諭知易科罰金之折算標
    準。
四、台北市政府警察局中山分局中山二派出所警訊筆錄、康興民口卡片影本、台北市
    政府警察局中山分局查獲涉嫌毒品危害防治條例毒品初步鑑驗報告書、夜間詢問
    同意書、權利告知書及逕行逮捕通知書上偽簽之「康興民」署名及指印各一枚；
    臺灣桃園地方法院檢察署偵訊筆錄上偽簽「康興民」之署名一枚，應依刑法第二
    百十九條之規定沒收。
據上論斷，應依刑事訴訟法第二百九十九條第一項前段，刑法第二百十七條第一項、
第六十二條前段、第四十七條、第四十一條第一項前段、第二百十九條，罰金罰鍰提
高標準條例第二條，判決如主文。
本案經檢察官陳雅譽到庭執行職務。
中      華      民      國      九十      年      八      月    二十一  日
                                臺灣桃園地方法院刑事第二庭
                                      法  官  江振義
右正本證明與原本無異。
如不服本判決，應於判決送達後十日內向本院提出上訴狀( 應附繕本 )，上訴於
臺灣高等法院。
                                      書記官  李劍龍
中      華      民      國      九十      年      八      月    二十七 日
附論罪科刑依據之法條：
刑法第二百十七條第一項：
偽造印章、印文或署押，足以生損害於公眾或他人者，處三年以下有期徒刑。
刑法第二百十九條
偽造之印章、印文或署押，不問屬於犯人與否，沒收之。


司法院資訊處製作；財團法人民間司法改革基金會備份。
